{"related": [], "etymology": null, "url": "https://en.wiktionary.org/wiki/abu%C3%B1olar", "definitions": ["to brown (to fry something until it becomes brown)"], "verb": "abu\u00f1olar", "synonyms": [], "description": "abu\u00f1olar (first-person singular present abu\u00f1uelo, first-person singular preterite abu\u00f1ol\u00e9, past participle abu\u00f1olado)", "conjugations": {"imperative": {"affirmative": ["", "abu\u00f1uela (t\u00fa) - abu\u00f1ol\u00e1 (vos)", "abu\u00f1uele", "abu\u00f1olemos", "abu\u00f1olad", "abu\u00f1uelen"], "negative": ["", "no abu\u00f1ueles", "no abu\u00f1uele", "no abu\u00f1olemos", "no abu\u00f1ol\u00e9is", "no abu\u00f1uelen"]}, "infinitive": "abu\u00f1olar", "indicative": {"future": ["abu\u00f1olar\u00e9", "abu\u00f1olar\u00e1s", "abu\u00f1olar\u00e1", "abu\u00f1olaremos", "abu\u00f1olar\u00e9is", "abu\u00f1olar\u00e1n"], "preterite": ["abu\u00f1ol\u00e9", "abu\u00f1olaste", "abu\u00f1ol\u00f3", "abu\u00f1olamos", "abu\u00f1olasteis", "abu\u00f1olaron"], "imperfect": ["abu\u00f1olaba", "abu\u00f1olabas", "abu\u00f1olaba", "abu\u00f1ol\u00e1bamos", "abu\u00f1olabais", "abu\u00f1olaban"], "conditional": ["abu\u00f1olar\u00eda", "abu\u00f1olar\u00edas", "abu\u00f1olar\u00eda", "abu\u00f1olar\u00edamos", "abu\u00f1olar\u00edais", "abu\u00f1olar\u00edan"], "present": ["abu\u00f1uelo", "abu\u00f1uelas (t\u00fa) - abu\u00f1ol\u00e1s (vos)", "abu\u00f1uela", "abu\u00f1olamos", "abu\u00f1ol\u00e1is", "abu\u00f1uelan"]}, "pastparticiple": {"plural": {"feminine": "abu\u00f1oladas", "masculine": "abu\u00f1olados"}, "singular": {"feminine": "abu\u00f1olada", "masculine": "abu\u00f1olado"}}, "gerund": "abu\u00f1olando", "subjunctive": {"imperfect_se": ["abu\u00f1olase", "abu\u00f1olases", "abu\u00f1olase", "abu\u00f1ol\u00e1semos", "abu\u00f1olaseis", "abu\u00f1olasen"], "future": ["abu\u00f1olare", "abu\u00f1olares", "abu\u00f1olare", "abu\u00f1ol\u00e1remos", "abu\u00f1olareis", "abu\u00f1olaren"], "imperfect_ra": ["abu\u00f1olara", "abu\u00f1olaras", "abu\u00f1olara", "abu\u00f1ol\u00e1ramos", "abu\u00f1olarais", "abu\u00f1olaran"], "present": ["abu\u00f1uele", "abu\u00f1ueles", "abu\u00f1uele", "abu\u00f1olemos", "abu\u00f1ol\u00e9is", "abu\u00f1uelen"]}}, "pronunciations": []}